【裁判字號】    89,簡抗,24
【裁判日期】    900330
【裁判案由】    法官迴避
【裁判全文】
臺灣板橋地方法院民事裁定  八十九年簡抗字第二四號
    抗 告 人  丙○○
右抗告人與涂黃愛梅因侵權行為損害賠償事件，抗告人聲請法官迴避經本院板橋簡易
庭以八十九年度板聲字第四號裁定「聲請駁回。聲請費用由聲請人負擔」，抗告人不
服該裁定提起抗告，經本院於民國八十九年四月八日以八十九年度簡抗告字第九號裁
定「原裁定廢棄，發回本院板橋簡易庭」更審，嗣本院板橋簡易庭於八十九年六月三
日以八十九年度板聲更字第二號裁定「聲請駁回。聲請費用由聲請人負擔。」，抗告
人不服該裁定，提起抗告，本院裁定如左：
    主    文
抗告駁回。
抗告程序費用由抗告人負擔。
    理    由
一、抗告意旨如附件抗告狀所載。
二、按民事訴訟法第三十三條第一項第二款規定推事（即法官，以下均稱法官）有應
    自行迴避而不自行迴避以外之情形，足認其執行職務有偏頗之虞，據而聲請法官
    迴避者，應以法官對於訴訟標的有特別利害關係，或與當事人之一造有密切之交
    誼或嫌怨，或基於其他情形客觀上足疑其為不公平之審判者，為其原因事實，若
    僅憑當事人之主觀臆測，或不滿法官進行訴訟遲緩，或認法官指揮訴訟欠當，則
    不得謂其有偏頗之虞，最高法院著有六十九年度臺抗字第四五七號判例可稽。
三、經查，抗告人因曾於民國八十四年十月二十三日晚間十時四十分許，在臺北縣中
    和市○○路二一二號前遭涂韋宏無照騎乘ＱＱＳ─二九八號輕機車撞及成傷，嗣
    對涂韋宏及法定代理人涂登瑞、涂黃愛梅提起民事侵權行為損害賠償訴訟，經本
    院以八十六年度訴字第一六二四號審理（承審法官為李行一法官），於八十八年
    三月二十九日下午二時四十分許，在本院民事第十法庭公開審理庭訊之時，抗告
    人因不滿涂黃愛梅對其指訴之內容答以「原告（按即抗告人）不能亂猜測」等語
    ，竟突然以右手掌摑涂黃愛梅左臉頸部位，以此強暴方式公然侮辱涂黃愛梅等情
    ，業據本院於八十八年八月十二日以八十八年度易字第二五二五號判決抗告人以
    強暴公然侮辱人，累犯，處拘役肆拾日，如易科罰金以參佰元折算壹日，抗告人
    不服該判決上訴後經臺灣高等法院以八十八年度上易字第四七０九號駁回確定，
    黃愛梅對於抗告人之上開犯行提起侵權行為損害賠償之刑事附帶民事訴訟，經
    本院刑事庭裁定移由本院板橋簡易庭以八十八年度板簡字第二六五四號審理，先
    後有乙○○○○、甲○○○○與丁○○○○審理，然抗告人迭次聲請上開三名法
    官迴避，理由不外乎是書記官未合法送達本院前開八十六年度訴字第一六二四號
    侵權行為損害賠償案件（承審法官李行一法官）之八十八年三月二十九日言詞辯
    論期日通知書，且抗告人於該日曾當庭聲請承辦法官迴避，依法不得續行訴訟程
    序，詎承辦法官與書記官竟仍續行訴訟程序，所行程序應歸無效等情，作為聲請
    本院板橋簡易庭八十八年度板簡字第二六五四號案件先後承辦之乙○○○○、甲
    ○○○○與丁○○○○等人需迴避之理由，此業經本院調閱前開相關卷宗審核無
    訛，然抗告人並未明確指出乙○○○○、甲○○○○與丁○○○○有何執行職務
    有偏頗之虞之具體理由，則其以本院八十六年度訴字第一六二四號案件聲請承辦
    法官、書記官迴避之理由，作為聲請別一案件（八十八年度板簡字第二六五四號
    案件）前開三名法官即乙○○○○、甲○○○○與丁○○○○等人需迴避之理由
    ，即屬無據，原審據以駁回其聲請，核無違誤。抗告人仍執陳詞，據以求為廢棄
    原裁定，即無理由，應予駁回。
四、依民事訴訟法第四百三十六條之一第三項、第四百九十二條第一項、第九十五條
    、第七十八條，裁定如主文。
中      華      民      國    九十      年      三      月    三十      日
                                        臺灣板橋地方法院民事第四庭
                                            審判長法官  高文淵
                                                  法官  絲鈺雲
                                                  法官  許必奇
右為正本係照原本作成。
不得抗告。
中      華      民      國    九十      年      三      月    三十      日
                                                書記官  許清琳


司法院資訊處製作；財團法人民間司法改革基金會備份。
